【裁判字號】    99,易,240
【裁判日期】    990614
【裁判案由】    妨害風化等
【裁判全文】
臺灣雲林地方法院刑事判決               99年度易字第240號
公  訴  人  臺灣雲林地方法院檢察署檢察官
被      告  甲○○
上列被告因妨害風化等案件，經檢察官提起公訴（99年度偵字第
1564號），被告於準備程序進行中，就被訴事實為有罪之陳述，
本院改行簡式審判程序審理，判決如下：
    主  文                                              
甲○○所犯罪名及處罰，詳如附表「所犯罪名及處罰」欄所示。
應執行有期徒刑捌月，如易科罰金以新臺幣壹仟元折算壹日，扣
案猥褻照片拾肆張均沒收。
    事實及理由
一、犯罪事實：
    甲○○（已婚）與乙○○為同社團友人，詎甲○○竟基於公
    然侮辱及散布猥褻物品之犯意，先於民國99年2 月10日，在
    其雲林縣古坑鄉○○村○○路○○巷○○號住處，透過電腦
    網路下載足以刺激及滿足性慾之不詳女子裸照（裸露乳部及
    性器官而姿態淫蕩），繼從乙○○之社團活動照片擷取其頭
    部影像，再利用電腦將2 者合成為乙○○裸露乳部及性器官
    之淫蕩照片（下稱本件裸照），並沖洗多份。甲○○隨後於
    如附表所示時間，在如附表所列之公共場所，散布如附表所
    載數量之本件裸照，供不特定人撿拾、觀覽，足以侮辱貶損
    乙○○名譽。而乙○○於99年2 月12日（農曆除夕前1 日）
    ，經拾獲本件裸照之同事告知後，旋即報警處理。嗣於如附
    表編號六所示時間，甲○○甫在如附表編號六所列地點，散
    布本件裸照，即為埋伏警員發現，待其返回停放在雲林縣斗
    六地政事務所前停車場之車牌號碼○○－○○號自用小客貨
    車內，警員立即趨前逮捕，並在該車輛內，搜索扣得尚未散
    布之本件裸照32張，並在如附表編號六所列之兩處地點，各
    拾回已散布之本件裸照1 張（共計扣案34張裸照）。案經乙
    ○○訴由雲林縣警察局斗六分局報告臺灣雲林地方法院檢察
    署檢察官偵查起訴。
二、程序部分：
    本件被告甲○○所犯為死刑、無期徒刑、最輕本刑為三年以
    上有期徒刑以外之罪，經本院裁定適用簡式審判程序，故不
    適用傳聞排除法則有關限制證據能力之相關規定，合先敘明
    。
三、實體部分： 
    上開犯罪事實，除有被告甲○○偵、審時之自白外，尚有下
    列證據可佐：
(一)、人證部分：
１、證人乙○○99年2 月12日之第一次警詢筆錄（警卷第5 至6
    頁）。
２、證人乙○○99年3 月17日之第二次警詢筆錄及其指認犯罪嫌
    疑人紀錄表（警卷第7 至10頁）。
３、證人乙○○99年4 月19日之偵訊具結筆錄（偵卷第34至36頁
    ）。
４、證人林○○99年3 月8 日之警詢筆錄及其指認犯罪嫌疑人紀
    錄表（警卷第11至14頁）。
(二)、書證、物證部分：
１、雲林縣警察局斗六分局搜索扣押筆錄（警卷第25至28頁）。
２、車籍查詢－基本資料詳細畫面（警卷第29頁）。
３、監視器翻拍照片46張（警卷第15至18頁、35至38頁）。
４、現場搜證照片9 張（警卷第30至34頁）。
５、扣案裸照34張。
    堪信其自白與事實相符，自應依法論科。
四、論罪科刑之理由：
(一)、核被告甲○○所為，係犯刑法係犯刑法第309 第1 項之公然
    侮辱及第235 條第1 項之散布猥褻物品等罪。
(二)、被告以一散布行為，同時觸犯2 罪名，為想像競合犯，依刑
    法第55條之規定，從一重之散布猥褻物品罪處斷。
(三)、又其6 次散布猥褻物品，犯意各別，行為互殊，應分論併罰
    。
(四)、爰審酌被告已婚育有2 女，卻因暗中愛慕同社團友人之告訴
    人，而擷取告訴人頭部影像，合成告訴人裸露照片，進而多
    次散布本件裸照，不僅違反婚姻忠誠義務，甚至，嚴重破壞
    告訴人名譽，造成告訴人心理上之創傷甚鉅，惟念及被告並
    無任何犯罪前科，有臺灣高等法院被告前案紀錄表1 份存卷
    可證，另考量其散布猥褻物品之數量、次數，及其智識程度
    、家庭經濟狀況等一切情狀，爰分別量處如主文所示之刑，
    諭知易科罰金折算標準，並定其應執行之刑及諭知易科罰金
    折算標準，以資懲儆。
(五)、至扣案內容為合成裸露性器官之照片34張，為猥褻照片，依
    刑法第235 條第3 項之規定，不問屬於犯人與否，均應併予
    宣告沒收。另如附表所示其餘未扣案之猥褻照片，因無證據
    證明仍然存在，為免執行沒收之困難，爰不諭知沒收。
五、應適用之法律：
(一)、刑事訴訟法第273 條之1 第1 項、第284 條之1 、第299 條
    第1 項前段。
(二)、刑法第第309 條第1 項、第235 條第1 項、第235 條第3 項
    、第55條、第41條第1 項、第51條第5 款。
(三)、刑法施行法第1 條之1 第1 項、第2 項前段。
本案經檢察官傅克強到庭執行職務。
中    華    民    國    99    年    6     月    14    日
                  刑事第一庭  法  官  陳宏卿
以上正本證明與原本無異。
如不服本判決應於收受判決後10日內向本院提出上訴書狀，並應
敘述具體理由；其未敘述上訴理由者，應於上訴期間屆滿後20日
內向本院補提理由書（均須按他造當事人之人數附繕本）。「切
勿逕送上級法院」。
                              書記官  陳善永
中    華    民    國    99    年    6     月    14    日
附錄本案論罪科刑法條全文：
刑法第309 條第1 項：
公然侮辱人者，處拘役或3 百元以下罰金。
刑法第235 條第1 項：
散佈、播送或販賣猥褻之文字、圖畫、聲音、影像或其他物品，
或公然陳列，或以他法供人觀覽、聽聞者，處2 年以下有期徒刑
、拘役或科或併科3 萬元以下罰金。
【附表】
┌──┬──────────┬────────────┬──┬─────────┐
│編號│時間                │地點                    │散佈│  所犯罪名及處罰  │
│    │                    │                        │數量│                  │
├──┼──────────┼────────────┼──┼─────────┤
│ 一 │99年2 月12日16時許  │國立臺灣大學醫學院附設醫│3 張│犯散布猥褻物品罪，│
│    │                    │院雲林分院機車停車棚走道│（未│處有期徒刑貳月。如│
│    │                    │                        │扣案│易科罰金以新台幣壹│
│    │                    │                        │）  │仟元折算壹日。    │
├──┼──────────┼────────────┼──┼─────────┤
│ 二 │99年2 月14日16時許  │同上                    │3 張│犯散布猥褻物品罪，│
│    │                    │                        │（未│處有期徒刑貳月。如│
│    │                    │                        │扣案│易科罰金以新台幣壹│
│    │                    │                        │）  │仟元折算壹日。    │
├──┼──────────┼────────────┼──┼─────────┤
│ 三 │99年2 月24日某時許  │同上                    │3 張│犯散布猥褻物品罪，│
│    │                    │                        │（未│處有期徒刑貳月。如│
│    │                    │                        │扣案│易科罰金以新台幣壹│
│    │                    │                        │）  │仟元折算壹日。    │
├──┼──────────┼────────────┼──┼─────────┤
│ 四 │99年3月2日14時48分前│上開醫院之前棟2 樓廁所內│1 張│犯散布猥褻物品罪，│
│    │某時許              │                        │（未│處有期徒刑貳月。如│
│    │                    │                        │扣案│易科罰金以新台幣壹│
│    │                    │                        │）  │仟元折算壹日。    │
├──┼──────────┼────────────┼──┼─────────┤
│ 五 │99年3月8日15時58分許│上開停車棚走道          │1 張│犯散布猥褻物品罪，│
│    │                    │                        │（未│處有期徒刑貳月。如│
│    │                    │                        │扣案│易科罰金以新台幣壹│
│    │                    │                        │）  │仟元折算壹日。    │
├──┼──────────┼────────────┼──┼─────────┤
│ 六 │99年3 月26日15時15分│上述停車棚走道          │2 張│犯散布猥褻物品罪，│
│    │許                  │                        │（1 │處有期徒刑貳月。如│
│    │                    │                        │張扣│易科罰金以新台幣壹│
│    │                    │                        │案，│仟元折算壹日。扣案│
│    │                    │                        │其餘│猥褻照片拾肆張均│
│    │                    │                        │未扣│沒收。            │
│    │                    │                        │案）│                  │
│    │                    ├────────────┼──┤                  │
│    │                    │雲林縣斗六地政事務所前之│3 張│                  │
│    │                    │花圃                    │（1 │                  │
│    │                    │                        │張扣│                  │
│    │                    │                        │案，│                  │
│    │                    │                        │其餘│                  │
│    │                    │                        │未扣│                  │
│    │                    │                        │案）│                  │
└──┴──────────┴────────────┴──┴─────────┘

司法院資訊處製作；財團法人民間司法改革基金會備份。
